高雄高等行政法院裁定
                         　   100年度簡字第46號
原　　　告  張雅君
被　　　告　交通部公路總局嘉義區監理所
代  表  人  郭山林  所長
訴訟代理人  郭佩宜
被      告  法務部行政執行署嘉義行政執行處
代  表  人  沈紹嘉  處長
訴訟代理人  蔡宜聖
被      告  中華郵政股份有限公司太平郵局
代  表  人  鄭國章  經理
上列當事人間違反道路交通管理處罰條例事件，提起行政訴訟，
本院裁定如下：
    主  文
原告之訴駁回。
訴訟費用由原告負擔。
    理  由
一、按起訴應以訴狀表明當事人、起訴之聲明、訴訟標的及其原
    因事實，並記載行政訴訟法第57條所列各款事項，為行政訴
    訟法第105條第1項及第57條所明定，此為必須具備之程式。
    又原告起訴不合程式，而其情形可以補正，經審判長定期間
    命其補正而不補正者，行政法院應以裁定駁回之，同法第10
    7條第1項第10款亦有明文。
二、本件原告提起行政訴訟，核其書狀未載明「被告及其代表人
    」「起訴之聲明」，且未於起訴狀內簽名或蓋章，其內容不
    符行政訴訟法第105條及第57條之規定；經本院審判長於民
    國100年3月8日以100年度簡字第46號裁定命其於收受送達後
    7日內補正，該裁定已於100年3月11日經郵務送達方式送達
    至原告起訴狀所指定之送達處所即臺中市○○區○○街○○巷
    7弄19號，而由其同居人即其母張洪秀党代為收受，有送達
    證書在卷可稽。而原告收受上開裁定後，於100年3月17日補
    提聲請命他造提出文書狀，主張依行政訴訟法第163條規定
    ，請求被告等3人提出文書，至於要被告提出何文書，書狀
    並未說明；復於同年月31日另以被告法務部行政執行署嘉義
    行政執行處（下稱嘉義行政執行處）代表人沈紹嘉為相對人
    提出確認聲請狀，主張被告嘉義行政執行處發執行命令給被
    告中華郵政股份有限公司太平郵局（下稱太平郵局），自原
    告郵局帳戶執行扣款，因太平郵局重覆扣款，造成其經濟上
    不便，就98年11月份執行完畢，未被裁罰機關完成通知，顯
    然是行政內部之程式或瑕疵的問題等語，此有上開聲請狀原
    本附卷足稽。惟上開聲請狀並未補正本件訴訟「起訴之聲明
    」，且未補正起訴狀內之簽名或蓋章。
三、按原告起訴狀因欠缺「起訴之聲明」，且其事實及理由之陳
    述亦不完整，致無從判斷其對被告等3人起訴，究欲提起何
    種訴訟類型，及欲請求本院為如何之裁判。嗣經本院定於10
    0年5月27日行準備程序，並經本院以期日通知書通知原告，
    該通知書已於同年月17日合法送達原告本人，此有送達證書
    附卷為憑，惟原告無正當理由未到庭，致本院無從就其上開
    起訴狀之欠缺加以闡明。則原告之起訴狀既存有上開程式之
    欠缺，且經本院限期補正，惟原告迄未補正，揆諸前揭法律
    規定，其起訴程式於法即有未合，應予駁回。又本件原告起
    訴，未據繳納裁判費新臺幣2,000元部分，因原告起訴狀程
    式已不合法應予駁回，故此部分本院未再命其補繳裁判費，
    併此敘明。
四、依行政訴訟法第107條第1項第10款、第104條、民事訴訟法
    第95條、第78條，裁定如主文。
中　　華　　民　　國　　100　 年　　5　　 月　　30　　日
              高雄高等行政法院第三庭
                                法官　李　協　明
以上正本係照原本作成。
如不服本裁定，應於裁定送達後10日內以書狀敘明理由，經本院
向最高行政法院提出抗告（須按對造人數附具繕本）。
中　　華　　民　　國　　100　 年　　5　　 月　　30　　日

　　　　　　　　　　　　　　　書記官  周  良  駿
附註:
行政訴訟法第235條（第1項、第2項）:
對於適用簡易程序之裁判提起上訴或抗告，須經最高行政法院之
許可。
前項許可，以訴訟事件所涉及之法律見解具有原則性者為限。